臺灣士林地方法院刑事裁定
111年度聲字第1169號
聲明異議人
即  受刑人  蕭恩碩



上列聲明異議人即受刑人因違反槍砲彈藥刀械管制條例案件，對
於臺灣新北地方檢察署檢察官執行之指揮(111年度執助竹字第11
62號)聲明異議，本院裁定如下：
    主    文
聲明異議駁回。
    理    由
一、聲明異議意旨略以：臺灣新北地方檢察署111年度執助竹字
    第1162號執行命令，於備註欄中並未註明聲明異議人即受刑
    人蕭恩碩本件執行案件「是否為累犯」，但受刑人於屏東監
    獄服刑時，遭監獄人員評定為累犯，然受刑人係於初犯之假
    釋中再犯刑案，與刑法第47條明定之累犯不同，受刑人懇請
    鈞院明察。又受刑人目前已入監服刑，對於過往所作所為深
    感悔悟，然是否為累犯對於受刑人在監累進處遇之分數進而
    至呈報假釋之時間影響甚大，懇請鈞院詳核，以利受刑人悔
    改、更生，以期能盡早回歸社會及家庭。綜上所陳，原執行
    命令尚嫌未洽，特請具狀聲明異議，懇請鈞院審酌上情，撤
    銷臺灣新北地方檢察署檢察官之執行命令等詞。　　
二、受刑人或其法定代理人或配偶以檢察官執行之指揮為不當者
    ，得向諭知該裁判之法院聲明異議，刑事訴訟法第484條定
    有明文。所稱「檢察官執行之指揮不當」，係指檢察官有積
    極執行指揮之違法及其執行方法有不當等情形而言；檢察官
    如依確定判決、裁定指揮執行，即無執行之指揮違法或其執
    行方法不當之可言。又裁判之執行與監獄之行刑，其概念並
    不相同，前者係指藉由國家之公權力而實現裁判內容之行為
    ，其實現之方法，原則上係由檢察官指揮執行之；而後者則
    指受判決人就所受之刑罰，進入監禁場所執行後，經由監獄
    行刑之處遇、教化，以實現使其悔改向上，適於社會生活為
    目的。是受刑人入監服刑，有關其累進處遇之調查分類、編
    列級數、責任分數抵銷及如何依其級數按序漸進等行刑措施
    事項，悉應依行刑累進處遇條例及監獄行刑法等相關規定辦
    理，而屬監獄及法務部之職權，自不在檢察官執行指揮之範
    圍，即不得執為聲明異議之標的（最高法院104年度台抗字
    第553號裁定意旨參照）。經查：
　㈠本件受刑人因違反槍砲彈藥刀械管制條例案件，經本院於110
    年8月11日以109年度審訴字第1014號判決判處有期徒刑3年4
    月，上訴後，經臺灣高等法院於110年12月30日以110年度上
    訴字第3306號駁回上訴，於111年1月27日確定，上開案件經
    臺灣新北地方檢察署檢察官以111執助竹字第1162號執行指
    揮書執行在案等情，業經本院調取上開執行卷宗核閱無訛。
  ㈡又臺灣新北地方檢察署111執助竹字第1162號執行指揮書上並
    未記載受刑人有「累犯」一情，此為受刑人所不爭執；而經
    本院函詢法務部○○○○○○○有關受刑人所指上情，經該監獄函
    覆略以：…二、法務部於109年7月30日法矯字第10901567990
    號函提示受刑人犯次認定原則，說明二之(二)略以：「判決
    書引用司法院釋字第775號意旨不加重其刑者，應認定為累
    犯。」合先敘明。三、旨揭受刑人因違反槍砲彈藥刀械管制
    條例，經「臺灣高等法院刑事判決-110年度上訴字第3306號
    」判決確定，於本監執行中，前揭判決「理由-貳、實體部
    分-二、論罪-(四)」部分略以：「…被告固為累犯，惟審酌
    被告前案所犯案件與本案，其保護法益、罪質類型、手段均
    不相同，尚難認被告有何刑罰反應力薄弱或具特別惡性之情
    ，為免被告所受之刑罰超過其所應負擔之罪責，爰依司法院
    大法官釋字第775號解釋意旨，裁量不予加重其刑。」本監
    依前揭函及判決書理由欄記載評定其為累犯等詞，有該監獄
    111年11月21日屏監調字第11109004560號函存卷可查，足見
    受刑人係經屏東監獄依前揭函示辦理相關處遇計畫，並非受
    檢察官指揮執行，亦可認定。
  ㈢再者，受刑人因監獄行刑有下列情形之一者，得以書面或言
    詞向監獄提起申訴：一、不服監獄所為影響其個人權益之處
    分或管理措施。二、因監獄對其依本法請求之事件，拒絕其
    請求或於二個月內不依其請求作成決定，認為其權利或法律
    上利益受損害。三、因監獄行刑之公法上原因發生之財產給
    付爭議。受刑人與監督機關間，因監獄行刑有第93條第1 項
    各款情事，得以書面向監督機關提起申訴。監獄行刑法第92
    條、第93條第1項、第110條分別定有明文。是依卷附上開執
    行指揮書，並未記載受刑人為累犯，本案執行檢察官依照上
    開確定之裁判結果核發上開刑之執行指揮書以執行聲明異議
    人應執行之刑，並無違法或不當之處。再受刑人聲明異議之
    事項顯然係對於監獄所為之累犯認定不服，核屬受刑人在監
    獄所受之處遇，係行政機關所為之行政決定或不作為，並非
    刑事訴訟法第484條所指檢察官執行指揮之情形，自應依監
    獄行刑法之規定向監獄提起申訴，而非向法院提起聲明疑義
    或聲明異議，是其以監獄行政所決定之累進處遇級別不當，
    誤向本院聲明異議，核無理由，應予駁回。
據上論斷，應依刑事訴訟法第486條，裁定如主文。　　　
中　　華　　民　　國　　111 　年　　11　　月　　30　　日
                  刑事第八庭　法  官  林正忠
以上正本證明與原本無異。
如不服本裁定應於送達後5日內向本院提出抗告狀。
因疫情而遲誤不變期間，得向法院聲請回復原狀。
                              書記官  張佩旻
中　　華　　民　　國　　111 　年　　12　　月　　5 　　日